臺灣彰化地方法院刑事判決　　　　　　　　　　　　　九十一年度易字第四六一號
　　公　訴　人　臺灣彰化地方法院檢察署檢察官
　　被　　　告　乙○○
　　被　　　告　丙○○
右列被告等因竊盜案件，經檢察官提起公訴（九十年度偵字第六五三五號），本院判
決如左：
    主      文
乙○○共同攜帶兇器竊盜，處有期徒刑柒月。
丙○○部分免訴。
扣案之鉗子及螺絲起子各壹把均沒收。
    事      實
一、乙○○與丙○○（應另為免訴）共同意圖為自己不法所有之概括犯意，於九十年
    九月二十五日凌晨二時許，行經彰化縣永靖鄉五汴村五汴巷二九二弄六號前，見
    張劉月真所有（現供甲○○使用）車牌號碼Ｘ二─０二一六號自小客車停放路旁
    ，機不可失，先係基於竊取上開車輛之共同犯意，推由乙○○以其所有客觀上堪
    為兇器之鉗子一把及丙○○所有之螺絲起子一把撬開車門，丙○○則在車外把風
    ，嗣乙○○進入前開自用小客車內，因無鑰匙不知如何啟動車子，即與丙○○共
    同進入上開自小客車，由乙○○以上揭鉗子剪斷音響之聯接線路後，竊得汽車音
    響一台、香水二瓶及太陽眼鏡一付等物，嗣為警當場查獲乙○○，丙○○則趁隙
    逃逸，進而於該日上午四時許，在彰化縣社頭鄉○○村○○路二六五號查獲丙○
    ○。
二、案經彰化縣警察局員林分局報請臺灣彰化地方法院檢察署檢察官偵查起訴。
    理      由
壹、有罪部分：
一、右開犯罪事實，業據被告乙○○及丙○○於警詢及偵審中坦白承認，核與被害人
    甲○○於警詢中指訴之情節相符，且有被害人出具之贓物認領保管收據及現場照
    片三幀在卷可稽，並有螺絲起子及鉗子各一把扣案可資佐證，被告乙○○犯行堪
    以認定。
二、查扣案之螺絲起子及鉗子係前端銳利、金屬材質之工具，具有危險性，客觀上均
    足供兇器使用。被告乙○○持以竊取上開財物，核其所為，係犯刑法第三百二十
    一條第一項第三款之攜帶兇器竊盜罪。被告乙○○與丙○○間互有犯意聯絡及行
    為分擔，為共同正犯。次按連續犯之成立，除主觀上須基於一個概括之犯意外，
    客觀上須先後數行為，逐次實施而具連續性，侵害數個同性質之法益，其每一前
    行為與次行為，依一般社會健全觀念，在時間差距上，可以分開，在刑法評價上
    ，各具獨立性，每次行為皆可獨立成罪，構成同一之罪名，始足當之；如數行為
    於同時同地或密切接近之時地實施，侵害同一之法益，各行為之獨立性極為薄弱
    ，依一般社會健全觀念，在時間差距上，難以強行分開，在刑法評價上，以視為
    數個舉動之接續施行，合為包括之一行為予以評價，較為合理，則屬接續犯，而
    為包括之一罪（參閱八十六年度台上字第三二六五號判例）。本案被告乙○○與
    丙○○二人本欲竊取自小客車，因無法啟動遂改而竊取車內之汽車音響等財物，
    二人於同時同地實施數竊盜行為，均侵害同一之法益，各行為之獨立性亦極為薄
    弱，應屬接續犯，公訴人認就竊車未遂之行為應成立刑法第三百二十一條第二項
    、第一項第三款之攜帶兇器竊盜未遂罪嫌，並與竊取汽車音響等財物之同法第三
    百二十一條第一項第三款之攜帶兇器竊盜罪成立連續犯一節，尚有誤會。爰審酌
    被告乙○○犯罪之動機、方法、手段、所生危害暨犯後態度等一切情狀，量處如
    主文所示之刑。末查扣案之鉗子及螺絲起子各一把分別為被告乙○○及丙○○所
    有，並為供犯罪所用之物，業據被告等供陳在卷，應依刑法第三十八條第一項第
    二款第三項之規定沒收之。
貳、免訴部分：
一、按案件曾經判決確定者，應諭知免訴之判決，刑事訴訟法第三百零二條第一款定
    有明文。又依刑法第五十六條之規定，連續數行為，犯同一罪名者，以一罪論，
    故連續犯乃屬裁判上一罪，為法律上之同一案件，依審判不可分之原則，就該案
    件一部分之犯罪事實判決者，其判決效力（既判力）及於全部。
二、公訴意旨略以：詳如上開事實所載。惟查：被告丙○○於著手實施本案被訴之竊
    盜犯行前二十二日即同月三日凌晨五時許，在彰化縣社頭鄉○○路○段二八一號
    前，意圖為自己不法之所有，持不明工具竊取黃春陽所有車牌號碼ＮＯＲ─四八
    八號重型機車行李箱內屬黃春陽所有之郵局金融卡及中華民國技術士證各一張之
    犯罪事實，已據臺灣彰化地方法院檢察署檢察官於九十年十月九日提起公訴，並
    經本院於同年十二月十八日以九十年度斗簡字第四二八號判處有期徒刑三月，於
    九十一年一月十五日確定等情，有卷附臺灣高等法院被告全國前案紀錄表一紙及
    本院九十年度斗簡字第四二八號刑事簡易判決一份可稽。揆之被告前開先後被訴
    之二部分竊盜犯行，其犯罪時間相距僅二十二日，甚為緊接，而犯罪基本構成要
    件復相同，顯係基於概括犯意反覆為之，應認係屬裁判上同一案件之連續犯無訛
    。玆該同一案件之一部分犯罪事實，既經判決確定，其判決效力及於全部，本件
    爰諭知免訴之判決。
據上論斷，應依刑事訴訟法第二百九十九條第一項前段、第三百零二條第一款，刑法
第二十八條、第三百二十一條第一項第三款、第三十八條第一項第二款，判決如主文
。
本案經檢察官孫源志到庭執行職務。
中    華    民    國    九十一      年      七      月      十  一      日
                                臺灣彰化地方法院刑事第二庭
                                    法      官  李  水  源
右正本證明與原本無異。
如不服本判決，應於送達後十日內向本院提出上訴狀( 須附繕本 )。
告訴人或被害人對於判決如有不服具備理由請求檢察官上訴者，其上訴期間之計算係
以檢察官收受判決正本之日期為準。
                                    法院書記官  廖  建  興
中    華    民    國    九十一      年      七      月      十  五      日
附錄本案論罪科刑法條全文
刑法第三百二十一條
犯竊盜罪而有左列情形之一者，處六月以上五年以下有期徒刑：
一、於夜間侵入住宅或有人居住之建築物、船艦或隱匿其內而犯之者。
二、毀越門扇、牆垣或其他安全設備而犯之者。
三、攜帶兇器而犯之者。
四、結夥三人以上而犯之者。
五、乘火災、水災或其他災害之際而犯之者。
六、在車站或埠頭而犯之者。
前項之未遂犯罰之。
人者，處二年以下有期徒刑、拘役或五百元以下罰金。
